臺灣高等法院民事裁定
111年度非抗字第70號
再 抗告 人    曾恒次
代  理  人    鄭文玲律師

上列抗告人因與相對人高麟祥間票款執行事件，對於中華民國11
1年6月14日臺灣新竹地方法院111年度抗字第20號裁定提起再抗
告，本院裁定如下： 
    主  文
再抗告駁回。
再抗告費用新臺幣壹仟元由再抗告人負擔。
    理  由
一、按對於非訟事件抗告法院之裁定再為抗告，僅得以其適用法
    規顯有錯誤為理由，非訟事件法第45條第3項定有明文。所
    謂適用法規顯有錯誤，係指裁判違背法律、法規命令或司法
    院大法官解釋而言，至於法院認定事實錯誤，或就當事人提
    出之事實或證據疏於調查或漏未斟酌，僅生調查證據是否妥
    適或裁定不備理由之問題，均非適用法規顯有錯誤，合先敘
    明。
二、本件相對人執再抗告人與林鈺智於民國110年6月23日共同簽
    發、票號CH560819、面額新臺幣（下同）4,000萬元免除作
    成拒絕證書之本票1紙（下稱系爭本票），向原法院聲請裁
    定准予強制執行，經原法院司法事務官於111年3月7日以111
    年度司票字第205號（下稱第205號）裁定准許強制執行。嗣
    再抗告人聲明不服，提起抗告，經原裁定以：㈠系爭本票正
    面註記「此本票僅供本契約保證使用，不得他用」（下稱系
    爭註記）為票據上記載票據法未規定之事項，依票據法第12
    條規定不生票據上效力。㈡系爭本票已具備形式上要件，用
    以無條件擔保本件債權人與債務人間借貸契約其清償之支付
    ，及再抗告人所提借貸契約書第4條第2項㈡之約定係對系爭
    本票原因關係為約定，不影響系爭本票之效力等語，而裁定
    維持原法院司法事務官第205號裁定，駁回再抗告人之抗告
    。再抗告人聲明不服，提起本件再抗告，爰聲明廢棄原裁定
    。
三、再抗告意旨略以：系爭本票正面記載系爭註記之真意係有條
    件之保證，與票據法第120條第1項第4款之無條件擔保支付
    不符，應屬無效本票等語。查系爭本票之正面已記載票據法
    第120條第1項所定之絕對必要記載事項，其記載：「憑票准
    於○年○月○日無條件擔任兌付高麟祥或其指定人」（原法院2
    05號卷21頁），並未將關於無條件擔任兌付之記載刪除，自
    無欠缺票據法第120條第1項第4款之「無條件擔任支付」絕
    對應記載事項之情事。又系爭註記僅說明系爭本票之原因關
    係為保證性質，依票據法第12條規定，係記載票據法所不規
    定之事項，不生票據上之效力，但仍於兩造間發生民法之效
    力（參本院109年度法律座談會民事類第9號提案之審查意見
    ）。是系爭註記並無變更系爭本票之無條件擔任支付性質，
    已具備絕對必要記載事項，自屬有效之本票。從而，原裁定
    維持原法院司法事務官第205號裁定而駁回再抗告人之抗告
    ，並無適用法規顯有錯誤情事。本件再抗告意旨仍執前詞，
    指摘原裁定不當，聲明廢棄，為無理由，應予駁回。
四、據上論結，本件再抗告為無理由，爰裁定如主文。
中　　華　　民　　國　　111 　年　　9 　　月　 23　　日
                    民事第五庭    
                        審判長法  官  賴劍毅
                              法  官  陳君鳳
                              法  官  呂淑玲
正本係照原本作成。
不得抗告。
中　　華　　民　　國　　111 　年　　9 　　月　　30　　日
　　　　　　　　　　　    　　書記官  強梅芳